# 增值税科目为何要增设应交税费——应交增值税（转出未交增值税）明细？

提问人：ChuminTse 时间：2019-04-22 15:20:00
在现有指引下，增值税科目企业的结转分录是：借应交税费——应交增值税（转出未交增值税），贷应交税费-未交增值税，为什么不直接借应交税费-应交增值税-销项税，贷应交税费-应交增值税-进项税，差额计入应交税费——应交增值税（转出未交增值税）呢？若应交税费-应交增值税-销项税、应交税费-应交增值税-进项税两个科目一致不清零，应交税费-应交增值税-销项税、应交税费-应交增值税-进项、应交税费——应交增值税（转出未交增值税）几个明细的余额则越累越大，这样到底有何用意呢？

回答人：chenyiwei
设置“应交税费——未交增值税”科目，以及在“应交税费——应交增值税”明细科目下设置 “转出未交增值税” 专栏，是从 1995 年对增值税会计处理发布补充规定开始的。其目的是为了避免出现以后期间的进项税额与前期应纳税额直接抵减的问题。因为如果不降月末算出的本月应纳（但尚未实际缴纳）的税额转出到另一明细科目中，则以后期间新获得的进项税额将会自动冲抵上月末的应纳税额，这是不符合征管要求的。